#### Perfil

Eu trabalho com PHP desde 2009, sou um engenheiro PHP certificado pela Zend, familizarizado com Agile, sempre buscando melhores práticas e metodologias para melhorar meu fluxo de trabalho, desta forma trazendo bons resultados para o projeto e para todos os stakeholders. Um desenvolvedor que gosta de escrever testes, adora aprender novos design-patterns, ama código "bem escrito" (um equilíbrio é sempre essencial) e lê em torno de 20 livros por ano.

# Experiência Profissional

## **Turbine Kreuzberg**

## Engenheiro de Software Sênior

Atualmente

- Aproveitando ao máximo a experiência em PHP e no ecossistema/framework Spryker para projetar, desenvolver e manter sólidas soluções de comércio eletrônico, garantindo o funcionamento eficiente de plataformas digitais;
- Otimizando o desempenho do comércio eletrônico por meio de habilidades meticulosas de codificação e uma compreensão abrangente do framework Spryker, o que leva diretamente a experiências aprimoradas para o usuário, tempos de carregamento de página mais rápidos e taxas de conversão aumentadas para nossos clientes;
- Resolvendo colaborativamente desafios complexos dentro do nosso ambiente de desenvolvimento ágil, colaborando ativamente com equipes multidisciplinares para enfrentar desafios complexos, utilizando habilidades de resolução de problemas e experiência técnica para criar soluções inovadoras que impulsionam o sucesso de nossos projetos de comércio eletrônico em larga escala.

#### Spectrm

# Engenheiro de Software Sênior

2020 - 2022

- Causando um impacto significativo no mercado ao ajudar empresas de alto nível a envolverem os consumidores de forma eficaz por meio de chatbots inovadores em importantes plataformas de mensagens. Isso resultou em um crescimento substancial nas vendas e no fortalecimento da fidelidade à marca;
- Ao projetar, desenvolver e lançar soluções escaláveis para abordar desafios comerciais complexos, com um foco duradouro na escalabilidade, melhorei significativamente a eficiência operacional, expandi a presença de mercado da empresa e assegurei sua adaptabilidade a longo prazo, impulsionando o negócio a novos patamares;
- Liderei reuniões da equipe de backend, fui mentor de desenvolvedores de nível junior e desempenhei um papel crucial na definição de estratégias de migração para mudanças essenciais na plataforma;
- Introduzi architectural decision records (ADRs), conduzi pós-mortem e facilitei lightning talks para promover uma cultura de melhoria contínua dentro da equipe de engenharia.

- Impactando e mudando a forma como milhões de viajantes se conectam com os lugares que visitam, em combinação com um rigoroso teste A/B com o fim de criar um e-commerce imbatível. Em números, nos últimos meses meu time criou 20 experimentos dos quais fui responsável por 4 deles, um dos quais aumentou o conversion rate para quase 2%;
- Alinhando o produto com decisões técnicas ao mesmo tempo em que o cliente é levado em consideração em todos os momentos me guiaram para que eu pudesse influenciar com uma feature em que o cliente pode nos contactar via WhatsApp. Isso contribuiu positivamente para a métrica de second customer purchase e ajudou a empresa a reter clientes;
- Entrevistas e relatórios minuciosos de feedback para todos os talentos logo após a entrevista, sugestões de melhoria nos processos de recrutamento nos ajudaram o contratar os melhores talentos e a criar um bom produto;
- Desenvolvimento orientado a testes, impactando a forma como a empresa entendia testes trazendo a qualidade do produto para um nível muito superior.

#### **FlixBus**

#### Desenvolvedor PHP Sênior

2017 - 2018

- Alterando a vida de aproximadamente um bilhão de pessoas que se deslocam, utilizando os finais de semana, criando relacionamentos, visitando parentes e descobrindo o mundo;
- Melhoramos o tempo de resposta do carrinho de compras em quase 70% extraindo o código do sistema legado para uma nova arquitetura orientada a micro-serviços;
- Voluntário para ser facilitador em cerimônias ágeis como retrospectiva e sprint review;
- Responsável pela tomada de decisões em uma perspectiva técnica em nosso time.

#### NeoGrid

## Desenvolvedor PHP Sênior

2015 - 2017

- Desenvolvi uma aplicação web utilizando Material Design e AngularJS para o front-end e Silex para o back-end que automatizou todo o processo de venda da solução WebEDI escalando o negócio e reduzindo em cerca de 40% os custos de venda do produto;
- Implementei melhorias, realizei correções de bugs e fiz integrações entre as soluções existentes utilizando APIs REST;
- Adicionei e configurei o Vagrant para que a equipe pudesse utilizá-lo afim de trabalharmos com ambientes idênticos ao de produção;
- Evangelista de boas práticas de programação seguindo as PSRs existentes e implementando testes unitários nos projetos;
- Referência na equipe para projetos escritos em PHP e AngularJS.

## Educação

## **UNISOCIESC**

### Bacharelado em Sistemas de Informação

2011 - 2014

- Eleito o melhor aluno do curso de gradução;
- TCC utilizado até hoje pelos profissionais que estudam para o título ZCPE, o projeto é de código aberto e está disponível no GitHub, a hospedagem do projeto está sendo patrocinada pela "DigitalOcean".